# 请教陈版-可转债到期未被赎回后续计量

提问人：zjsshine 时间：2018-04-03 20:10:22
陈版您好：
公司 5 年前发行一项可转债，在 5 年前按照票面利率等信息进行了公允价值评估，分别确认金融负债及权益部分。由于债券持有人放弃转股权，因此权益部分转入资本公积。
2017 年 8 月 31 日，该债券到期后，由于债券持有人为公司的最终控制方，因此到期后并未要求赎回，但是也没有相关文件豁免。
那么在 2017 年 12 月 31 日期末的时候，我们对这个可转债的负债部分，如何重新确认比较好？是估计一个到期赎回日，重新计算实际利率进行调整？但是公司也没有一个具体的估计到期日，这样好像也行不通。
请教陈版是否可以作为负债到期后，随时要求偿还的部分，不在重新计量，而是按照到期时的可转债账面价值维持不变？
谢谢！

回答人：chenyiwei
2017 年 8 月 31 日，该债券到期后，由于债券持有人为公司的最终控制方，故已经事实上转变为一项母子公司之间的借款。建议双方尽快签订协议明确后续处理，在没有协议支持的情况下，你的意见“作为负债到期后，随时要求偿还的部分，不在重新计量，而是按照到期时的可转债账面价值维持不变”可以作为目前暂时的处理方法。

提问人：zjsshine 时间：2018-04-04 16:36:50
陈版，非常感谢您的回复。
我和公司沟通了下，了解到公司在发行可转债的时候，同时还发行了优先股，并且在协议中约定，优先股不赎回，可转债也不赎回。
现在优先股预计到 2018 年 4 月份赎回，已经在谈判，那么我们可转债的部分，在 2017 年 12 月 31 日的时候，是否就不应该被认为随时要求偿还？如果是的话，那我是否可以按照可转债的合同条款，调整到期日，重新计算实际利率后，按照摊余成本进行重新计量比较合适？还是仍旧按照随时要求偿还的思路？
麻烦您了！
谢谢！

回答人：chenyiwei
至少在优先股赎回之前，可转债是不能随时要求赎回的。你的处理基本合理。